【裁判字號】    97,上訴,973
【裁判日期】    970930
【裁判案由】    毒品危害防制條例
【裁判全文】
臺灣高等法院臺南分院刑事判決         97年度上訴字第973號
上  訴  人
即  被  告  甲○○
上列上訴人因違反毒品危害防制條例案件，不服臺灣臺南地方法
院97年度訴字第1001號中華民國97年7月31日第一審判決（起訴
案號：臺灣臺南地方法院檢察署97年度毒偵字第1272號），提起
上訴，本院判決如下：
    主  文
上訴駁回。
    理  由
一、按刑事訴訟法第三百六十一條、第三百六十七條規定，不服
    地方法院之第一審判決而上訴者，應提出上訴書狀，並敘述
    具體理由，為上訴必備之程式；其所提出之書狀未敘述上訴
    理由，或僅曾以言詞陳述上訴理由者，均應於上訴期間屆滿
    後二十日內補提理由書於第一審法院。第一審法院經形式審
    查，認逾期未補提上訴理由者，應定期間先命補正；逾期未
    補正者，為上訴不合法律上之程式，應以裁定駁回。倘已提
    出上訴理由，但所提非屬具體理由者，則由第二審法院以上
    訴不合法律上之程式，判決駁回。而所謂「具體理由」，必
    依據卷內既有訴訟資料或提出新事證，指摘或表明第一審判
    決有何採證認事、用法或量刑等足以影響判決本旨之不當或
    違法，而構成應予撤銷之具體事由，始克當之（例如：依憑
    證據法則具體指出所採證據何以不具證據能力，或依憑卷證
    資料，明確指出所為證據證明力之判斷如何違背經驗、論理
    法則）；倘僅泛言原判決認定事實錯誤、違背法令、量刑失
    之過重或輕縱，而未依上揭意旨指出具體事由，或形式上雖
    已指出具體事由，然該事由縱使屬實，亦不足以認為原判決
    有何不當或違法者（例如：對不具有調查必要性之證據，法
    院未依聲請調查亦未說明理由，或援用證據不當，但除去該
    證據仍應為同一事實之認定），皆難謂係具體理由，俾與第
    二審上訴制度旨在請求第二審法院撤銷、變更第一審不當或
    違法之判決，以實現個案救濟之立法目的相契合，並節制濫
    行上訴（最高法院九十七年度台上字第八九二號判決參照。
    ）。
二、上訴意旨略以：被告以公共電話向販賣毒品之徐進安購買毒
    品，因而協助查獲毒販徐進安，懇請給予一次自新的機會等
    情。
三、經查原審判決依憑上訴人即被告之自白及檢驗報告，認定上
    訴人施用第一級毒品犯行，並審酌上訴人為累犯，依刑法第
    四十七條第一項之規定加重其刑，及其犯毒品危害防制條例
    第十條第一項之罪，於警訊及偵查中供出毒品來源，因而破
    獲販毒之徐進安，依毒品危害防制條例第十七條規定減輕其
    刑，並先加後減之，諭知上訴人即被告施用第一級毒品，處
    有期徒刑八月，已詳述其所憑之證據及認定之理由，就毒品
    危害防制條例第十七條規定減輕其刑，及刑法第五十七條有
    關量刑事項亦已充分審酌。從形式上觀察，並無違背法令之
    情形。從而，上訴人僅以其協助警察查獲販毒之徐進安，請
    求給予自新機會之理由提起上訴，並非依據卷內既有訴訟資
    料或提出新事證，指摘或表明第一審判決有何採證認事、用
    法或量刑等足以影響判決本旨之不當或違法之具體事由（按
    上訴理由是否具體，係屬第二審審查之範圍，不在命補正之
    列，刑事訴訟法第三百六十一條修正立法理由參照）。按之
    上開規定，本件上訴顯屬違背法律上之程式，應予駁回，並
    不經言詞辯論為之。
四、依刑事訴訟法第三百六十七條前段、第三百七十二條，判決
    如主文。
中    華    民    國    97    年    9     月    30    日
                  刑事第三庭    審判長法  官    陳義仲
                                      法  官    蘇清水
                                      法  官    宋明中
以上正本證明與原本無異。
如不服本判決，應於收受本判決後十日內向本院提出上訴書狀。
其未敘述上訴理由者並得於提起上訴後十日內向本院補提理由書
狀（均須按他造當事人之人數附繕本）「切勿逕送上級法院」。
                                      書記官    翁心欣
中    華    民    國    97    年    9     月    30    日


司法院資訊處製作；財團法人民間司法改革基金會備份。
